---
title: "Bilinguale Vorhersagemodellierung: Swiftkey Meilensteinbericht (EN & DE)"
author: "Altamash Ali"
date: "26. Januar 2026"
output: 
  html_document:
    theme: flatly
    highlight: tango
    toc: true
    toc_float: true
    code_folding: hide
---

<style type="text/css">
/* --- LOCALIZATION BUTTON --- */
.lang-toggle {
    position: absolute;
    top: 20px;
    right: 20px;
    z-index: 1000;
}
.btn-lang {
    background-color: #ffffff;
    border: 2px solid #2c3e50;
    color: #2c3e50;
    padding: 10px 20px;
    border-radius: 50px;
    text-decoration: none;
    font-weight: bold;
    transition: 0.3s;
    font-size: 14px;
    box-shadow: 0 4px 6px rgba(0,0,0,0.1);
    display: inline-flex;
    align-items: center;
}
.btn-lang:hover {
    background-color: #2c3e50;
    color: white;
    text-decoration: none;
}
.flag-icon {
    width: 20px;
    height: auto;
    margin-right: 8px;
    border-radius: 2px;
}

/* --- DEINE ORIGINALEN STYLES --- */
#management-summary {
    margin-top: 80px !important;
    padding-top: 0px !important;
}

h1 {
    margin-top: 100px !important;
    margin-bottom: 30px !important;
    border-bottom: 1px solid #eee; 
    padding-bottom: 10px;
}

h3 {
    margin-top: 40px !important;
    margin-bottom: 20px !important;
    color: #2c3e50;
}

.tocify-extend-page {
    display: none !important;
    height: 0 !important;
}

hr {
    margin-top: 100px;
}

body {
    padding-bottom: 50px !important;
}
</style>

<div class="lang-toggle">
  <a href="index.html" class="btn-lang">
    <img class="flag-icon" src="https://raw.githubusercontent.com/lipis/flag-icons/main/flags/4x3/us.svg"> View in English
  </a>
</div>

```{r setup, include=FALSE}
knitr::opts_chunk$set(echo = TRUE, warning = FALSE, message = FALSE)
library(stringi); library(ggplot2); library(dplyr); library(tidytext); library(knitr)
```

# Management Zusammenfassung

### Projektziel

Untersuchung des HC Corpora-Datensatzes (Blogs, News und Twitter), um eine Grundlage für einen leistungsstarken Algorithmus zur Wortvorhersage zu schaffen.

### Methodik

* `Datensatz  :` HC Corpora (DE-DE) mit über 2 Mio. Textzeilen.
* `Stichprobe :` 1% Zufallsstichprobe zur Sicherstellung der Recheneffizienz.
* `Tools      :` tidytext zur Tokenisierung und ggplot2 zur Visualisierung.

### Wichtige Ergebnisse

* `Skalierung :` Die Rohdateien überschreiten 550 MB, was ein optimiertes N-Gramm-Wörterbuch erforderlich macht.
* `Muster     :` N-Gramm-Verteilungen folgen dem Zipfschen Gesetz, was eine Datenbereinigung ohne Genauigkeitsverlust ermöglicht.
* `Strategie  :` Ein Katz-Back-off-Modell wurde als effizientester Ansatz identifiziert.

# Datenstatistiken

Vor der Bereinigung habe ich die deutschen Rohdateien analysiert, um deren Umfang und Skalierbarkeit für die finale Wortvorhersage zu bewerten.

```{r}
de_files <- c("de_DE.blogs.txt", "de_DE.news.txt", "de_DE.twitter.txt")
blogs_de <- readLines("de_DE.blogs.txt", encoding = "UTF-8", skipNul = TRUE, warn=F)
news_de <- readLines("de_DE.news.txt", encoding = "UTF-8", skipNul = TRUE, warn=F)
twitter_de <- readLines("de_DE.twitter.txt", encoding = "UTF-8", skipNul = TRUE, warn=F)

summary_table_de <- data.frame(
    Datei = c("Blogs", "News", "Twitter"),
    Groesse_MB = sapply(de_files, function(f) file.info(f)$size / 1024^2),
    Zeilenanzahl = c(length(blogs_de), length(news_de), length(twitter_de)),
    Wortanzahl = c(sum(stri_count_words(blogs_de)), sum(stri_count_words(news_de)), sum(stri_count_words(twitter_de)))
)

kable(summary_table_de, caption = "Zusammenfassung der deutschen Rohdateien", digits = 2)
```

# Datenbereinigung & Stichprobenziehung

Um eine schnelle App-Reaktion zu gewährleisten, wurde eine 1% Zufallsstichprobe gezogen. Die Bereinigung umfasste: Umwandlung in Kleinschreibung, Entfernung von Satzzeichen und Filtern von Sonderzeichen.

```{r}
set.seed(1234)
sample_de <- c(sample(blogs_de, length(blogs_de) * 0.01),
               sample(news_de, length(news_de) * 0.01),
               sample(twitter_de, length(twitter_de) * 0.01))

sample_df_de <- data.frame(text = sample_de, stringsAsFactors = FALSE)
```

# Explorative Analyse

Ich habe N-Gramme (Wortfolgen) analysiert, um die Wahrscheinlichkeit von Wortübergängen zu bestimmen—die Kernlogik meines Prädiktors.

### Häufigste Bigramme (Wortpaare)

Bigramme bilden die Basis für die Vorhersage. Das Modell identifiziert Kombinationen wie „in der“ oder „auf den“ als hochfrequente Ankerpunkte.

```{r}
bigrams_de <- sample_df_de %>%
    unnest_tokens(bigram, text, token = "ngrams", n = 2) %>%
    count(bigram, sort = TRUE) %>%
    top_n(15, n)

ggplot(bigrams_de, aes(x = reorder(bigram, n), y = n)) +
    geom_col(fill = "#e74c3c") +
    coord_flip() +
    labs(title = "Top 15 der häufigsten deutschen Bigramme", x = "Bigramm", y = "Frequenz") +
    theme_minimal()
```

# Modellierungsstrategie

### 1. Der Algorithmus

Ich implementiere ein Katz-Back-off-Modell.

* `Trigramm-Match :` Suche nach Übereinstimmung basierend auf den letzten zwei Wörtern.
* `Bigramm-Match  :` Rückgriff auf Ein-Wort-Match, falls kein Trigramm existiert.
* `Unigramm-Match :` Liefert das häufigste Wort im Datensatz als Fallback.

### 2. Performance-Optimierung

* `Pruning        :` Entfernung von N-Grammen mit nur einem Vorkommen.
* `Datenstruktur  :` Nutzung von .rds-Dateien für optimierte Ladezeiten.

### Quellcode

Der vollständige Quellcode für dieses Projekt und die fertige Shiny-Anwendung sind auf GitHub verfügbar: [Quellcode auf GitHub ansehen](https://github.com/realAltamashAli/bilingual-swiftkey-nlp)